【裁判字號】    95,交聲,75
【裁判日期】    950831
【裁判案由】    違反道路交通管理處罰條例
【裁判全文】
臺灣宜蘭地方法院交通事件裁定          95年度交聲字第75號
移送機關    交通部公路總局臺北區監理所宜蘭監理站
異  議  人  甲○○
上列異議人即受處分人因違反道路交通管理處罰條例案件，對於
交通部公路總局臺北區監理所宜蘭監理站中華民國95年5月8日所
為之處分（原處分案號：宜監字第裁43-A00000000號）聲明異議
，本院裁定如下:
    主  文
異議駁回。
    理  由
一、按汽車駕駛人停車時，有停車時間、位置、方式、車種不依
    規定之情形者，處新臺幣（下同）600元以上1,200元以下罰
    鍰，道路交通管理處罰條例第56條第1項第9款定有明文。再
    依道路交通管理處罰條例第7條之2第1項第6款規定，以科學
    儀器取得違規證據資料（如照相機或測速器）者，得逕行舉
    發。
二、本件異議人即受處分人甲○○所有之車號DMH-326號輕型機
    車於民國95年3月3日下午1時50分許，在臺北市○○街75號
    前，因該車佔用卸貨停車格，且駕駛人不在場，經臺北市政
    府警察局松山分局民有派出所員警以拍照之方式採證，並以
    其有違反前揭道路交通管理處罰條例第56條第1項第9款行為
    掣發臺北市政府警察局舉發違反道路交通管理事件通知單（
    以下簡稱舉發通知單），嗣將前開舉發通知單送達於異議人
    ，經異議人提出申訴，本件經原處分機關即交通部公路總局
    臺北區監理所宜蘭監理站函請舉發單位即臺北市政府警察局
    松山分局調查，仍認異議人有上開違規行為，原處分機關乃
    依前揭道路交通管理處罰條例第56條第1項第9款及違反道路
    交通管理事件統一裁罰基準表等規定，於95年5月8日以宜監
    字第裁43-A00000000號裁決書裁處罰鍰600元。
三、異議人並未到庭陳述意見，惟於其所提出之聲明異議狀內辯
    稱：其停放機車處，並無劃設紅線，亦無標示停車格位，警
    員舉發與事實不符云云。
四、經查：異議人所有上開機車為員警拍照舉發之地點，劃設有
    藍色停車格，且藍色停車前旁立有「貨車裝卸專用停車區」
    之標示等情，有前開舉發通知單、臺北市政府警察局松山分
    局95年6月28日北市警松分交字第09532012400號函所附之採
    證照片1紙、現場照片2紙在卷可稽，依採證照片所示，異議
    人所有之機車確佔用貨車裝卸專用停車格，要屬甚明。是以
    ，異議人所辯，不足採信。
五、綜上所述，異議人所有之機車確於前揭時地有停車車種不依
    規定之違規停車行為，自屬違反道路交通管理處罰條例第56
    條第1項第9款之規定，員警以拍照逕行舉發後，由原處分機
    關依前開規定及違反道路交通管理事件統一裁罰基準表等規
    定，裁處受處分人罰鍰600元，經核並無違誤。本件受處分
    人之異議為無理由，應予駁回。
據上論斷，應依道路交通案件處理辦法第19條，裁定如主文。
中    華    民    國    95    年    8     月    31    日
                  交通法庭法  官    郭淑珍
以上正本證明與原本無異。
如不服本裁定，應於裁定送達後5日內向本院提出抗告狀。（需
附繕本）
                          書記官    林秀麗
中    華    民    國    95    年    8     月    31    日


司法院資訊處製作；財團法人民間司法改革基金會備份。
